

# MAXIM GONCEARUC

#### PERSONALIA

Noorderwijkweg, 74 1943 DL, Beverwijk Nederland 0619416788

m.goncearuc344@gmail.com

Geboortedatum / Plaats 2001-07-09 Moldavie, Chisinau

Nationaliteit

Russisch

Rijbewijs

AM, B

## VAARDIGHEDEN

Leergierig

Zelfstandig

Betrouwbaar

Samenwerken

Creatief

Behulpzaam

Sociaal

• TALEN •

**Engels** 

Russisch

Roemeens

Nederlands

• HOBBY'S •

Zwemmen, volleyballen, boeken lezen, gamen, ontwerpen, auto 's wrappen, websites bouwen.

• LINKS •

**Instagram** 

LinkedIn

#### PROFIEL

Hoi, mijn naam is Maxim. Ik ben 20 jaar oud en woon in Beverwijk. Ik ben fulltime aan werk en zoek hiervoor een flexibele baan. Mijn werkwijze is *positief, met een uitstekend inlevingsvermogen*.

Altijd energiek, met een talent voor multitasken, creativiteit en presteren onder druk. Graag wil ik dat iedereen de aandacht krijgt die hij nodig heeft.

Ik ben in het bezit van een rijbewijs.

## WERKERVARING

**Vulploegmedewerker, Teamleider, Vomar Voordeelmarkt, Beverwijk, Noord-Holland** februari 2019 — Heden

Bij Vomar Voordeelmarkt gewerkt meestal als vakkenvuller, af en toe als teamleider.

- Functioneerde goed, zowel zelfstandig als in teamverband.
- Goed gefunctioneerd in een snel veranderende omgeving.
- Werkte met een hoog mate van vertrouwen en ambitie.

Allround Signmaker - Car Wrapper., Inpromo BV, Beverwijk

september 2020 — Heden

- · Reclame ontwerp.
- · Productie montage.
- · Reclame belettering.
- · Car wrap.

### OPLEIDING

Allround Sign Medewerker, Horizon College, Heerhugowaard

augustus 2019 — oktober 2021

Creativiteit en werk met een team!

#### **CURSUSSEN**

HTML Academy

september 2021 — februari 2023

### STAGES

Allround Signmaker, Inpromo BV, Beverwijk

september 2020 — november 2020